臺灣苗栗地方法院刑事裁定　　　　　　　 100年度訴字第37號
上　訴　人　　　　　　　　　　　　　　100年度訴字第104號
即　被　告　葉春華
指定辯護人　本院公設辯護人　蔡文亮
上列上訴人因違反毒品危害防制條例案件，不服本院中華民國10
0 年3 月3 日第一審協商程序判決，提起上訴，本院裁定如下：
    主  文
上訴駁回。
    理  由
一、上訴意旨略以：被告與檢察官達成協商之內容為施用第一級
    毒品2 次，各判處有期徒刑8 月，施用第二級毒品2 次，各
    判處有期徒刑4 月，惟判決所載並非如此，且被告有自首施
    用第一、二級毒品犯行，法院應審酌被告犯後態度與對社會
    危害之程度，給予科刑上減輕其刑，因認原審判刑過重，顯
    非適法，爰提出上訴等語。
二、按依協商程序所為之科刑判決，除有刑事訴訟法第455 條之
    4 第1 項第1 款、第2 款、第4 款、第6 款、第7 款所定情
    形之一，或協商判決違反同條第2 項之規定者外，不得上訴
    ；又原審法院認為上訴為法律上不應准許者，應以裁定駁回
    之，刑事訴訟法第455 條之10、第455 條之11第1 項、第36
    2 條前段分別定有明文。
三、查上訴人即被告因違反毒品危害防制條例案件，經檢察官聲
    請法院改依協商程序判決，檢察官與被告達成協商合意，被
    告願受施用第一級毒品2 次各處有期徒刑10月、施用第二級
    毒品2 次各處有期徒刑4 月，定應執行刑有期徒刑2 年之宣
    告（從刑部分詳卷），經本院告以被告所認罪名、法定刑及
    所喪失之權利，並訊問被告後，復經本院合議庭認為適當，
    同意由受命法官獨任進行協商程序判決，乃於100 年3 月3
    日以協商程序宣示判決筆錄代替判決書，判處被告施用第一
    級毒品2 罪各處有期徒刑10月、施用第二級毒品2 罪各處有
    期徒刑4 月，應執行有期徒刑2 年，此有本院100 年2 月17
    日準備程序筆錄、審判筆錄及同年3 月3 日宣示判決筆錄等
    在卷可參。
四、經審核上訴人對上開協商程序判決所提出之上訴理由，非屬
    上揭刑事訴訟法第455 條之4 第1 項第1 款、第2 款、第4
    款、第6 款、第7 款、或同條第2 項所規定之事由，且上開
    可得上訴之事由，亦經本院於上開協商程序期日詳細告知被
    告，被告當庭表示清楚，況被告亦親自在「臺灣苗栗地方法
    院檢察署檢察官協商進行單暨程序紀錄表」上親自簽名無誤
    ，而原判決亦就符合自首規定之2 次施用第二級毒品犯行，
    於犯罪事實要旨內清楚記載，檢察官亦據此與被告協商刑度
    。則被告以非上開事由為理由，提起上訴，其上訴為法律上
    所不應准許，自不合法，應予駁回。
五、依據刑事訴訟法第455 條之10、第455 條之11第1 項、第36
    2 條前段，裁定如主文。
中    華    民    國   100    年    3     月    17    日
                  刑事第二庭  法  官  魏宏安
以上正本證明與原本無異。
如不服本裁定，應於裁定送達後5日內向本院提出抗告狀。
                              書記官  張玉楓
中    華    民    國   100    年    3     月    17    日